【裁判字號】    94,訴,2207
【裁判日期】    950126
【裁判案由】    毒品危害防制條例
【裁判全文】
臺灣彰化地方法院刑事判決              94年度訴字第2207號
公  訴  人  臺灣彰化地方法院檢察署檢察官
被      告  甲○○
上列被告因違反毒品危害防制條例案件，經檢察官提起公訴（94
年度毒偵字第5709號），本院認有刑事訴訟法第273之1條第1項
之情形，而改依簡式審判程序判決如下：
    主  文
甲○○連續施用第一級毒品，累犯，處有期徒刑拾月；又連續施
用第二級毒品，累犯，處有期徒刑陸月。應執行有期徒刑壹年參
月。
    事  實
一、甲○○曾於（一）民國（下同）82年間因贓物案件，經本院
    於82年5月31日以82年度易字第1030號判決判處有期徒刑5月
    ，緩刑3年確定；（二）又於83年間因違反肅清煙毒條例等
    案件，經本院於83年12月9日以83年度訴字1453號判決分別
    判處有期徒刑3年、4月，應執行有期徒刑3年2月確定，（三
    ）復於同年間，因違反槍砲彈藥刀械管制條例案件，經本院
    於84年8月1日以84年度訴字第443號判決判處有期徒刑7月確
    定，（四）亦於84年間，因妨害兵役治罪條例案件，經臺中
    師令部84年師審字第2號判決判處有期徒刑4月確定。上開（
    二）、（三）、（四）案件經本院以84年度聲字第1017號定
    應執行刑為3年11月，並於84年間撤銷（一）案宣告之緩刑
    ，與上開（二）、（三）、（四）案件所宣告之刑接續執行
    ，（五）又於84年間，因竊盜案件，經臺灣臺中地方法院於
    94 年8月30日以84年度訴字第1979號判決判處竊盜部分有期
    徒刑3年10月，贓物部分有期徒刑8月，應執行有期徒刑4年
    ，嗣經臺灣高等法院臺中分院以84年上訴字3068號判決駁回
    上訴，於85年9月12日確定，與前揭案件接續執行，並於87
    年10月30日縮短刑期假釋出監，後於91年9月11日保護管束
    期滿未經撤銷，視為已執行完畢。另因施用毒品案件，經臺
    灣雲林地方法院以94年度毒聲字第255號裁定送觀察、勒戒
    ，因認無繼續施用傾向，於同年7月21日執行完畢釋放，並
    於同年7月27日，由臺灣雲林地方法院檢察署檢察官以94年
    度毒偵字第1183號為不起訴處分確定。詎其仍不知悔改，於
    前開觀察、勒戒執行完畢釋放後5年內，復基於施用第一級
    毒品海洛因之概括犯意，自94年8月26日之前3日內之某日起
    ，至95年1月7日上午8時許止，在彰化縣田中鎮○○里○○
    路○段282巷20弄37號住處及其隔壁之工廠等處所，以將第一
    級毒品海洛因摻入香菸內，點火加以吸食之方式，連續施用
    第一級毒品海洛因多次，平均約1天施用1次。另基於施用第
    二級毒品甲基安非他命之概括犯意，自94年8月26日之前3日
    起，至95年1月7日上午8時許止，在上開處所，以將第二級
    毒品甲基安非他命置於鋁箔紙上，燒烤使成氣體後加以吸食
    之方式，連續施用第二級毒品甲基安非他命多次，平均約2
    、3天施用一次。嗣於94年8月26上午10時30分許，在上開住
    所，為警查獲，並扣得非被告所有之安非他命吸食器1組，
    而循線查悉上情。
二、案經彰化縣警察局北斗分局報請臺灣彰化地方法院檢察署檢
    察官偵查起訴，本院認有刑事訴訟法第273- 1條第1項之情
    形，而改依簡式審判程序審理。
    理  由
一、按除被告所犯為死刑、無期徒刑、最輕本刑為3年以上有期
    徒刑之罪或高等法院管轄第一審案件者外，於刑事訴訟法第
    273條第1項程序進行中，被告先就被訴事實為有罪之陳述時
    ，審判長得告知被告簡式審判程序之旨，並聽取當事人、代
    理人、辯護人及輔佐人之意見後，裁定進行簡式審判程序；
    除簡式審判程序及簡易程序案件外，第一審應行合議審判，
    刑事訴訟法第273-1條第1項、第284-1條分別定有明文。本
    件被告甲○○所犯係死刑、無期徒刑、最輕本刑為3年以上
    有期徒刑或高等法院管轄第一審案件以外之罪，並於本院行
    準備程序時就被訴事實為有罪之陳述，本院合議庭依前揭規
    定，經評議結果，裁定改由受命法官獨任行簡式審判程序，
    先予敘明。
二、上揭事實，業據被告迭於警、偵訊及本院行準備程序與審理
    時均坦承不諱，且其於94年8月26日為警查獲時所採取之尿
    液，經送鑑驗結果，確呈甲基安非他命與嗎啡陽性反應，此
    有彰化縣警察局北斗分局委託檢驗尿液代號與真實姓名對照
    單及彰化縣衛生局94年9月5日煙檢字第943726號煙毒尿液檢
    驗成績書各一紙（見偵卷第25、27頁）附卷可稽；復參以施
    用第一級、第二級毒品具有成癮性，被告前又已有施用毒品
    之犯行，有其前案紀錄可憑，且經觀察、勒戒後，仍再次施
    用毒品，並為警查獲，被告顯有難以戒斷，且已成癮之情事
    ，故雖被告於94年8月26日為警查獲前3日以外之施用第一級
    、第二級毒品犯行未經採尿鑑驗，然依前開說明，亦應認被
    告之自白確與事實相符，洵堪採信。再查，被告曾因施用毒
    品案件，經臺灣雲林地方法院以94年度毒聲字第255號裁定
    送觀察、勒戒，於94年6月16日入監執行，嗣於同年7月21日
    執行完畢釋放，並於同年7月27日，由臺灣雲林地方法院檢
    察署檢察官以94年度毒偵字第1183號為不起訴處分確定等情
    ，有該臺灣高等法院被告全國前案紀錄表及臺灣彰化地方法
    院檢察署刑案資料查註紀錄表在卷足憑，被告顯係於受觀察
    、勒戒執行完畢釋放後，5年內再犯毒品危害防制條例第10
    條第1、2項之罪，依同條例第23條第2項規定，應依法論科
    。綜上所述，本件犯罪事證明確，被告前開犯行洵堪認定。
三、核被告甲○○所為，係犯毒品危害防制條例第10條第1項之
    施用第一級毒品罪及同條第2項之施用第二級毒品罪。被告
    為施用毒品而持有第一、二級毒品，其持有之低度行為均應
    為施用之高度行為所吸收，均不另論罪。被告先後多次施用
    第一、二級毒品之犯行，時間均緊接，所犯又係構成要件相
    同之罪，顯均係基於概括犯意反覆為之，均為連續犯，應均
    依刑法第56條規定，以一罪論，並均加重其刑。又其所犯上
    開二罪，犯意各別，行為互殊，且犯罪構成要件亦不同，應
    予分論併罰。查被告曾於（一）82年間因贓物案件，經本院
    於82年5月31日以82年度易字第1030號判決判處有期徒刑5月
    ，緩刑3年確定；（二）又於83年間因違反肅清煙毒條例等
    案件，經本院於83年12月9日以83年度訴字1453號判決分別
    判處有期徒刑3年、4月，應執行有期徒刑3年2月確定，（三
    ）復於同年間，因違反槍砲彈藥刀械管制條例案件，經本院
    於84年8月1日以84年度訴字第443號判決判處有期徒刑7月確
    定，（四）亦於同年間，因妨害兵役治罪條例案件，經臺中
    師令部84年師審字第2號判決判處有期徒刑4月確定。上開（
    二）、（三）、（四）案件經本院以84年度聲字第1017號定
    應執行刑為3年11月，並於84年間撤銷（一）案宣告之緩刑
    ，與上開（二）、（三）、（四）案件所宣告之刑接續執行
    ，（五）又於84年間，因竊盜案件，經臺灣臺中地方法院於
    94年8月30日以84年度訴字第1979號判決判處竊盜部分有期
    徒刑3年10月，贓物部分有期徒刑8月，應執行有期徒刑4年
    ，嗣經臺灣高等法院臺中分院以84年上訴字3068號判決駁回
    上訴，於85年9月12日確定，與前揭案件接續執行，並於87
    年10月30日縮短刑期假釋出監，後於91年9月11日保護管束
    期滿未經撤銷，視為已執行完畢，有臺灣彰化地方法院檢察
    署刑案資料查註紀錄表及臺灣高等法院被告全國前案紀錄表
    等件在卷可參，被告於受有期徒刑之執行完畢後，5年內再
    犯有期徒刑以上之罪，為累犯，應依刑法第47條規定，均遞
    加重其刑。又查被告分別係自94年8月26日之前3日起，至95
    年1月7日上午8時許止，連續施用第一級毒品海洛因、第二
    級毒品甲基安非他命多次，而公訴人僅就被告於94年8月26
    日中午12時30分許為警採尿前72小時內之某時點，及同日為
    警採尿時間前96小時內某時點，分別施用第一級毒品海洛因
    及第二級毒品甲基安非他命1次之犯行提起公訴，惟該未經
    起訴之部分，與檢察官上開提起公訴之部分，具有連續犯之
    裁判上一罪關係，其一部起訴之效力及於全部，故本院自得
    併予審究，併此敘明。再起訴書內雖記載被告所施用之第二
    級毒品為安非他命，惟被告所施用之第二級毒品係甲基安非
    他命，已如前述，且公訴人業於本院準備程序時當庭更正為
    甲基安非他命，附此敘明。爰審酌被告前曾有施用毒品犯行
    ，經送觀察、勒戒執行完畢釋放後，猶不知悔改，再施用毒
    品不輟，不僅戕害自身健康，更辜負國家將之視為病人，並
    施以長時間之戒治處遇之苦心，惟其對他人權益之侵害仍屬
    有限，於本院行準備程序與審理時均已坦承犯行，暨其犯罪
    動機、目的、手段、施用之次數、期間及其智識程度、生活
    狀況等一切情狀，分別量處如主文所示之刑，並定應執行刑
    。又扣案之安非他命吸食器1個，並非被告所有，業據被告
    供承在卷，爰不依刑法第38條第1項第2款為沒收之宣告。
四、據上論斷，應依刑事訴訟法第273之1條第1項、第299條第1
    項前段，毒品危害防制條例第10條第1項、第2項，刑法第11
    條前段、第56條、第47條、第51條第1項第5款，判決如主文
    。
本案經檢察官何蕙君到庭執行職務。
中    華    民    國    95    年    1     月    26    日
                  臺灣彰化地方法院刑事第二庭
                                法  官  黃  齡  玉
以上正本證明與原本無異。
如不服本判決，應於判決送達後10日內向本院提出上訴狀 (須附
繕本)。
中    華    民    國    95    年    1     月    26    日
                                書記官  施嘉玫
毒品危害防制條例第10條
施用第一級毒品者，處 6 月以上 5 年以下有期徒刑。
施用第二級毒品者，處 3 年以下有期徒刑。


司法院資訊處製作；財團法人民間司法改革基金會備份。
